---
title: "R Notebook"
output: html_notebook
---

```{r}
# Install and load the required package
if (!requireNamespace("quantmod", quietly = TRUE)) {
  install.packages("quantmod")
}
library(quantmod)

# Define the stock ticker symbol and date range
ticker <- "NVDA"
start_date <- "2020-01-01"
end_date <- "2024-12-31"

# Fetch the stock data from Yahoo Finance
nvidia_data <- getSymbols(ticker, src = "yahoo", from = start_date, to = end_date, auto.assign = FALSE)

# Display the first few rows of the data
head(nvidia_data)


nvidia_df <- data.frame(date = index(nvidia_data), coredata(nvidia_data))

head(nvidia_df)
```

1- Data Preprocessing: Clean and preprocess the data. This may involve handling missing values,converting
date strings to datetime objects, and normalizing the data if necessary.



```{r}

# Handle missing values by removing rows with NA values
nvidia_data <- na.omit(nvidia_data)

# Vérifier les valeurs manquantes pour chaque colonne
missing_values <- sapply(nvidia_df, function(x) sum(is.na(x)))

# Afficher le nombre de valeurs manquantes par colonne
print(missing_values)

```


```{r}
summary(nvidia_df[-1])
```


```{r}
# Installer et charger le package skimr

library(skimr)

# Résumé statistique
skim(nvidia_df)

```

```{r}
# Charger les bibliothèques nécessaires

library(dplyr)

# Convertir 'nvidia_data' en un data frame et ajouter une colonne pour l'année

nvidia_df$year <- format(as.Date(nvidia_df$date), "%Y")

# Résumer les données par année
annual_summary <- nvidia_df %>%
  group_by(year) %>%
  summarise(
    Open_avg = mean(NVDA.Open, na.rm = TRUE),
    High_avg = mean(NVDA.High, na.rm = TRUE),
    Low_avg = mean(NVDA.Low, na.rm = TRUE),
    Close_avg = mean(NVDA.Close, na.rm = TRUE),
    Volume_avg = mean(NVDA.Volume, na.rm = TRUE),
    Open_max = max(NVDA.Open, na.rm = TRUE),
    High_max = max(NVDA.High, na.rm = TRUE),
    Low_min = min(NVDA.Low, na.rm = TRUE),
    Close_sd = sd(NVDA.Close, na.rm = TRUE)
  )

# Afficher le résumé
print(annual_summary)

```


```{r}
# 2 - Exploratory Data Analysis (EDA)
# Plot the opening prices
par(mfrow = c(1, 1))
plot(nvidia_df$NVDA.Open,type="l", main = "Opening Prices of NVDA", ylab = "Price", xlab = "Date",col='blue')
grid()

```


```{r}
par(mfrow = c(1, 1))
# Plot the closing prices
plot(nvidia_df$NVDA.Close,type="l", main = "Closing Prices of NVDA", ylab = "Price", xlab = "Date",col='blue')
grid()


```


```{r}
# Plot the high prices
par(mfrow = c(1, 1))
plot(nvidia_df$NVDA.High,type="l", main = "High Prices of NVDA", ylab = "Price", xlab = "Date",col='blue')
grid()

```



```{r}

# Plot the low prices
par(mfrow = c(1, 1))
plot(nvidia_df$NVDA.Low,type="l", main = "Low Prices of NVDA", ylab = "Price", xlab = "Date",col='blue')
grid()
```


```{r}

# Installer et charger ggplot2 si nécessaire
library(ggplot2)
library(reshape2)  # Pour transformer les données

# Restructurer les données pour ggplot2
nvidia_long <- melt(nvidia_df, id.vars = "date", measure.vars = c("NVDA.Open", "NVDA.High", "NVDA.Low", "NVDA.Close"))

# Créer le graphique
ggplot(nvidia_long, aes(x = date, y = value, color = variable)) +
  geom_line() +
  labs(
    title = "Prix NVIDIA (Open, High, Low, Close) sur le temps",
    x = "Date",
    y = "Prix",
    color = "Type de Prix"
  ) +
  theme_minimal()

```


```{r}
# Plot the volume
par(mfrow = c(1, 1))
plot(nvidia_df$NVDA.Volume,type="l", main = "Volume of NVDA", ylab = "Volume", xlab = "Date",col='blue')
grid()
```



```{r}
# Décomposition de la série temporelle

nvidia_ts <- ts(nvidia_df$NVDA.Close, frequency = 365)
decom <- decompose(nvidia_ts)  # Spécifiez la fréquence si connue (par exemple, journalière = 365)

# Affichage des graphiques de décomposition
plot(decom, col='blue')
grid()

```



```{r}
tendance<-decom$trend
plot.ts(tendance, col='blue')
grid()
```



```{r}
# Extraire la série sans tendance
detrended_series <- nvidia_ts - decom$trend

# Tracer la série sans tendance
plot(detrended_series, type = "l", col = "blue", lwd = 1,
     main = "Série sans tendance (Detrended Series)",
     xlab = "Temps", ylab = "Valeurs ajustées")
grid()
```



```{r}
nvidia_ts_dif<-diff(nvidia_ts)
plot.ts(nvidia_ts_dif, col='blue')
grid()
```



```{r}
acf(nvidia_ts_dif)
```



```{r}
pacf(nvidia_ts_dif)
```



```{r}
nvidia_ts_dif2<-diff(nvidia_ts_dif)
plot.ts(nvidia_ts_dif2, col='blue')
grid()
```



```{r}
acf(nvidia_ts_dif2)
```



```{r}
pacf(nvidia_ts_dif2)
```


 ajustement du modele aux données en difference premire
```{r}


p<-4
q<-4

AIC<-matrix(0,p,q)
BIC<-matrix(0,p,q)


for(i in 1:p){
  for(j in 1:q){
    model<-arima(nvidia_ts_dif,order = c((i-1),0,(j-1)))
    if (Box.test(model$residuals)$p.value>0.05){
      AIC[i,j]<-AIC(model)
      BIC[i,j]<-BIC(model)
    } else {
      AIC[i,j]<-1
      BIC[i,j]<-1
    }
      
    
  }
}


AIC

BIC
```


Le modele choisi un ARMA(3,3) d'apres l'AIC sur la serie en difference première
Le modele choisi un ARMA(1,1) d'apres le BIC sur la serie en difference première

par ailleurs, ARMA(3,3) a pour AIC 4876.180 et pour BIC 4917.265
par ailleurs, ARMA(1,1) a pour AIC 4886.115 et pour BIC 4906.657

Nous allons evoluer avec le ARMA(1,1)
ainsi notre modele est un ARIMA(1,1,1)



```{r}
# Ajustement du modèle ARIMA(1,1,1)
arima_model <- arima(nvidia_ts, order = c(1, 1, 1))

# Prévisions pour ajuster la série
fitted_values <- nvidia_ts - residuals(arima_model)  # Valeurs ajustées

# Tracé des séries
plot(nvidia_ts, type = "l", col = "blue", lwd = 1, 
     ylab = "Valeurs", xlab = "Temps", main = "Série d'origine et ajustée avec ARIMA(1,1,1)")
lines(fitted_values, col = "red", lwd = 1, lty = 1)

# Ajout d'une légende
legend("toplef", legend = c("Série d'origine", "Série ajustée"), 
       col = c("blue", "red"), lwd = 1, lty = c(1, 2))

```


```{r}
# Charger le package forecast (si nécessaire)
if (!require(forecast)) install.packages("forecast")
library(forecast)

# Prédictions pour les 10 prochaines périodes
forecast_arima <- forecast(arima_model, h = 10)

# Affichage des résultats des prédictions
print(forecast_arima)

# Tracé des prédictions
plot(forecast_arima, main = "Prédictions pour les 10 prochaines périodes avec ARIMA(1,1,1)",
     ylab = "Valeurs", xlab = "Temps")


```

```{r}

```


```{r}

```


```{r}

```


```{r}

```



















